臺灣雲林地方法院刑事判決　　　　　　　 94年度訴字第132號
公　訴　人　台灣雲林地方法院檢察署檢察官
被　　　告　乙○○　男　38歲.
　　　　　　　　　　　號
上列被告因違反毒品危害防制條例案件，經檢察官提起公訴（93
年度毒偵字第1263號）及擴張犯罪事實（94年度毒偵字第833 號
、第1019號），本院合議庭裁定改依簡式審判程序審理：
    主  文
乙○○施用第壹級毒品，處有期徒刑陸月，如易科罰金，以佰
元折算壹日。又連續施用第貳級毒品，處有期徒刑伍月，如易科
罰金，以佰元折算壹日，扣案之甲基安非他命拾肆包（淨重拾
陸點壹肆玖伍公克）沒收銷燬之，吸食器壹組沒收。應執行有期
徒刑拾月，如易科罰金，以佰元折算壹日。扣案之甲基安非他
命拾肆包（淨重拾陸點壹肆玖伍公克）沒收銷燬之，吸食器壹組
沒收。
    事  實  及  理  由
一、犯罪事實：
（一）乙○○前因施用毒品案件，經本院以88年度毒聲第523 號
      裁定令入戒治處所施以強制戒治，於民國88年10月25日停
      止戒治出所，所餘戒治期間交付保護管束，而於89年4 月
      30日保護管束期滿，並由台灣雲林地方法院檢察署檢察官
      於89年5 月16日，以89年度戒毒偵字第56號不起訴處分確
      定。詎其仍不知悔悟，於5 年內復基於施用第一級毒品海
      洛因之犯意，於93年9 月9 日上午某時，在雲林縣虎尾鎮
      中溪里汕尾14號，以將海洛因摻入香菸中點燃吸食之方式
      ，施用第一級毒品海洛因1 次。另基於施用第二級毒品安
      非他命之概括犯導，自92年8 月中旬某日起至94年4 月18
      日止，連續在雲林縣虎尾鎮○○里○○路571 巷1 弄8 號
      住處、同鎮中溪里汕尾14號、同鎮○○路二媽廟公廁等處
      ，以將安非他命置於錫箔紙上，燒烤產生煙霧之方式，約
      三、四日1 次之頻率，連續施用第二級毒品安非他命多次
      。嗣分別為警於93年9 月9 日17時40分許，在雲林縣虎尾
      鎮中溪里汕尾14號處查獲，並扣得第二級毒品安非他命14
      小包及其所有供施用毒品之器具吸食品1 組。又於94年2
      月24日16時10分，員警在雲林縣虎尾鎮○○路○ 段2 之12
      號處執行搜索時在場，經員警帶回採尿檢驗，檢出毒品甲
      基安非他命陽性反應。94年4 月18日上午8 時50分許，乙
      ○○在雲林縣虎尾鎮○○路○ 段虎尾科技大學天橋下，向
      員警投案施用毒品，經員警帶回採尿檢驗，有甲基安非命
      陽性反應，而陸續查悉上情。
（二）案經雲林縣警察局刑警隊、雲林縣警察局虎尾分局報告台
      灣雲林地方法院檢察署檢察官偵查起訴及移送併辦。
二、認定犯罪事實所依據的證據及理由：
（一）被告自白：被告在警訊、偵查及本院審理中均自白犯罪，
      其歷次之自白均具有任意性，且與下列證據相符，應堪採
      為證據。
（二）書證：
  １、雲林縣衛生局煙毒尿液檢驗成績書2 份、詮昕科技股份有
      限公司濫用藥物尿液檢驗報告1份。
  ２、憲兵司令部刑事鑑識中心鑑驗通知書1份。
  ３、被告刑案資料查註紀錄表。
  ４、被告全國施用毒品案件紀錄表。
  ５、台灣雲林地方法院檢察署89年度戒毒偵字第56號不起訴處
      分書。
（三）物證：
  １、甲基安非他命14包（淨重16.5130 公克，取樣0.3635公克
      用罄，餘16.1495公克）
  ２、吸食器1組。
三、論罪科刑的理由：
（一）被告所為係犯毒品危害防制條例第10條第1 項之施用第一
      級毒品罪與同條第2 項之施用第二級毒品罪。其因施用第
      一級毒品海洛因、第二級毒品安非他命而非法持有第一級
      、第二級毒品之低度行為，應為施用之高度行為所吸收，
      不另論罪。
（二）被告先後多次施用第二級毒品犯行，時間緊接，犯罪構成
      要件相同，顯係基於概括犯意而為，應依刑法第56條規定
      論以一罪，並加重其刑。又檢察官當庭擴張之犯罪事實（
      即移送併辦部分），與原起訴之被告犯行，有連續犯裁判
      上一罪關係，本院自應一併審理。
（三）被告所犯上開2罪，罪名不同，犯意個別，應分論併罰。
（四）審酌被告前已有多次施用毒品之不良素行，竟仍無法根絕
      毒品對自己的危害，以及本次施用毒品的種類、時間、頻
      率、方法，暨犯罪後能坦白承認等一切情狀，分別量處主
      文所示之刑，並定其應執行刑，及易科罰金之折算標準。
（五）扣案甲基安非他命14包（淨重16.5130 公克，取樣0.3635
      公克用罄，餘16.1495 公克）屬違禁物，應依毒品危害防
      制條例第18條第1 項前段宣告沒收銷燬之。而吸食器1 組
      ，係被告所有供本件施用毒品犯罪所用之物，業據被告供
      明在卷，應依刑法第38條第1 項第2 款規定宣告沒收。
四、應適用的法律：
（一）刑事訴訟法第229 條第1 項前段、第273 之1 第1 項、第
      310 條之2、第454條第1項。
（二）毒品危害防制條例第10條第1 項、第2 項、第18條第1 項
      前段。
（三）刑法第11條前段、第56條、第51條第5 款、第41條第1 項
      前段、第2 項、第38條第1 項第2 款。
（四）罰金罰鍰提高標準條例第2條。
本案經檢察官甲○○到庭執行職務。
中　　華　　民　　國　　94　　年　　6 　　月　　23　　日
                  刑事第三庭    法  官　劉　國　賓
以上正本證明與原本無異。
如不服本判決，應於送達後10日內，向本院提出上訴狀。（須附
繕本）
                                書記官　黃　秋　萍
中　　華　　民　　國　　94　　年　　6 　　月　　23　　日
毒品危害防制條例第10條
施用第一級毒品者，處 6 月以上 5 年以下有期徒刑。
施用第二級毒品者，處 3 年以下有期徒刑。
